臺灣臺北地方法院民事簡易判決
110年度北簡字第20358號
原      告  泰安產物保險股份有限公司

法定代理人  李松季  
訴訟代理人  李挺維  
            吳振碩  
被      告  林應天  
訴訟代理人  朱世儉  
            陳俊宏  
上列當事人間請求侵權行為損害賠償事件，本院於中華民國111
年4月19日言詞辯論終結，本院判決如下︰
    主      文
原告之訴駁回。
訴訟費用新臺幣肆仟肆佰肆拾元由原告負擔。
    事實及理由
一、原告主張：被告駕駛399-FP號車輛，於民國109年11月5日8
    時7分許，行經臺北市萬華區環河南路2段與長順街口，因轉
    彎時未保持行車安全間隔，碰撞由訴外人陳憲政駕駛車號00
    0-0000號自用小客車(下稱系爭車輛)而肇事，致使原告所承
    保訴外人陳憲政所有之系爭車輛受損，業經台北市政府警察
    局萬華分局交通分隊備查在案。又上開受損之系爭車輛經交
    予尚德汽車（股)公司估價修理，工資費用新臺幣(下同)
　　44,839元及零件費用94,654元，共139,493元，爰依保險法
    第53條第1項規定、民法第184條、第191條之2提起本件訴訟
    等語。並聲明：被告應給付原告139,493元，及自起訴狀送
    達之翌日起至清償日止，按週年利率5%計算之利息。
二、被告則以：事故發生時，被告駕駛車輛於外線車道正連續進
    行右轉動作，當時內線路口有暫停一部待左轉自小客車，占
    用半個內線車道，在內線車道路幅不足一部車通過的狀況下
　　，系爭車輛應暫時停止，待安全時再行通過。經審視被告行
    車紀錄器影像，當時系爭車輛強行通過，且有跨車道向右偏
    移之情形，實應為肇事主因。又事故發生時，被告之車輛在
    前，且已連續進行右轉動作，系爭車輛在後，依據道路交通
    安全規則第94條第3款之規定，，訴外人陳憲政應注意車前
    狀況及兩車並行之間隔，採取減速、暫時停等之安全措施，
    綜上，被告應無責等語，資為抗辯。並聲明：原告之訴駁回
　　。
三、按汽車、機車或其他非依軌道行駛之動力車輛，在使用中加
    損害於他人者，駕駛人應賠償因此所生之損害，但於防止損
    害之發生，已盡相當之注意者，不在此限，民法第191條之2
    定有明文。此係專為非依軌道行駛之動力車輛在使用中駕駛
    人之責任而為舉證責任倒置之規定，故凡動力車輛在使用中
    加損害於他人者，即應負賠償責任，由法律推定駕駛人侵害
    他人之行為係出於過失。是如該損害非因駕駛人之過失所致
    時，即可免負賠償責任。復按汽車行駛時，駕駛人應注意車
    前狀況及兩車並行之間隔，並隨時採取必要之安全措施，不
    得在道路上蛇行，或以其他危險方式駕車，道路交通安全規
    則第94條第3項定有明文。本件原告主張被告於前揭時地與
    系爭車輛發生碰撞等節，固據其提出道路交通事故當事人登
    記聯單、系爭車輛受損照片等件影本在卷可稽（見本院卷第
    17、27頁），惟為被告所否認，並以前揭情詞置辯。經查，
    原告雖主張被告於右轉彎時疏於注意他車行車狀態、且未保
    持安全間隔云云(見本院卷第93-95頁)，依據警方道路交通
    事故現場圖、被告車輛行車紀錄器影像、照片、當事人陳述
    等跡證，事故前，被告車輛沿環河南路2段北向南第2車道行
    駛在右側，系爭車輛沿同路同向第1車道行駛在左側，至肇
    事處，被告車輛右轉時，其左後車尾與系爭車輛右車身撞及
    而肇事，而由前揭影像等跡證顯示，系爭車輛欲由被告車輛
    左側通過時，其同一車道左前方已有部左轉自小客車於路口
    等待左轉，兩車之行車安全間隔已不足，倘系爭車輛欲超越
　　、而由被告車輛左側通過，其應注意右側被告車輛行駛動態
　　，並與其保持適當之安全間隔，惟系爭車輛於行駛過程中，
    疏未與右側被告車輛保持適當之安全間隔，致生事故，故系
    爭車輛「未保持行車安全間隔」為肇事原因；被告駕駛營大
    客車正常右轉行駛，其對由左後方駛來而未保持行車安全間
    隔之系爭車輛無法預期，故無肇事因素等情，亦有臺北市交
    通事件裁決所111年3月10日北市裁鑑字第1113003260號函所
    附之臺北市車輛行車事故鑑定意見書在卷可佐（見本院卷第
    115-119頁）。是被告駕駛之車輛並無肇事因素，故原告主
    張被告應負侵權行為損害賠償責任云云，洵屬無據。
四、綜上所述，原告依侵權行為及保險法第53條之法律關係，請
    求被告給付139,493元，及自起訴狀送達之翌日起至清償日
    止，按週年利率5%計算之利息，為無理由，應予駁回。
五、本件事證已臻明確，兩造其餘之攻擊或防禦方法及未經援用
    之證據，經本院斟酌後，認為均不足以影響本判決之結果，
    爰不逐一詳予論駁，併予敘明。　　　　　　　　
六、訴訟費用負擔之依據：民事訴訟法第78條。爰依後附計算書
    確定本件訴訟費用額如主文第2項所示金額。
中　　華　　民　　國　　111 　年　　5 　　月　　3　　日
　　　　　　　  　       臺北簡易庭　
　　　　　　　　　            法　    官　郭美杏
以上正本係照原本作成。
如不服本判決，應於判決送達後20日內向本院（臺北市○○○路
0 段000 巷0 號）提出上訴狀。（須按他造當事人之人數附繕本
）。如委任律師提起上訴者，應一併繳納上訴審裁判費。
中　　華　　民　　國　　111 　年　　5 　　月　　3　　日
            　　　　　　　　　書　記　官  林玗倩
計　　算　　書
項　　　　目             金　額（新臺幣）     　 備　註
第一審裁判費              1,440元               原告預付
第一審鑑定費              3,000元               被告預付
合        計              4,440元